ACORDAO-COMPLETO-2340621

ACÓRDÃO DE RELAÇÃO

ACÓRDÃO DE RELAÇÃO 981/2019 ATA 2/2019 - PRIMEIRA CÂMARA

Acórdão 981/2019-TCU-Primeira Câmara
Os Ministros do Tribunal de Contas da União ACORDAM, por unanimidade, com fundamento no art. 71, inciso III, da Constituição Federal/1988, c/c os arts. 1º, inciso V, e 39, inciso I, da Lei 8.443/1992, c/c os arts. 1º, inciso VIII, 17, inciso II, 143, inciso II, 259, inciso I, e 260, § 5º, do Regimento Interno do TCU, em considerar prejudicado, por perda de objeto, o exame de mérito dos atos de admissão dos interessados a seguir relacionados, de acordo com os pareceres emitidos nos autos.
1. Processo TC-Processo 028.036/2018-2 (ATOS DE ADMISSÃO) 
	1.1. Interessados: Fernando Antonio Barreto Paulino Souto (XXX.781.938-XX) ; Fernando Antonio Neves Asaiag (XXX.632.167-XX) ; Fernando Avelino de Souza (XXX.572.421-XX) ; Fernando Batista de Souza (XXX.725.387-XX) ; Fernando Calassa Arantes (XXX.898.161-XX) ; Fernando Cardoso Oliveira (XXX.643.903-XX) ; Fernando Carneiro de Campos (XXX.050.718-XX) ; Fernando Carvalho Ventura (XXX.270.667-XX) ; Fernando Cavalcante de Moraes (XXX.645.854-XX) ; Fernando Cesar Britto de Albuquerque do Carmo (XXX.701.817-XX) ; Fernando Cesar do Prado Simao (XXX.270.147-XX) ; Fernando Chagas Rodrigues (XXX.353.922-XX) ; Fernando Correia de Paiva Junior (XXX.613.724-XX) ; Fernando da Silva Ferreira (XXX.499.323-XX) ; Fernando da Silva Freitas (XXX.214.219-XX) ; Fernando de Amaral (XXX.847.999-XX) ; Fernando de Lucena Morais Filho (XXX.544.234-XX) ; Fernando de Souza Lima (XXX.672.462-XX) ; Fernando de Souza Moreira (XXX.815.377-XX) ; Fernando de Souza do Rosario (XXX.993.937-XX) .
	1.2. Entidade: Fundação Instituto Brasileiro de Geografia e Estatística.
	1.3. Relator: Ministro Vital do Rêgo.
	1.4. Representante do Ministério Público: Procurador Rodrigo Medeiros de Lima.
	1.5. Unidade Técnica: Secretaria de Fiscalização de Pessoal (Sefip) .
	1.6. Representação legal: não há.
	1.7. Determinações/Recomendações/Orientações: não há.

Primeira Câmara

Fernando Antonio Barreto Paulino Souto (XXX.781.938-XX); Fernando Antonio Neves Asaiag (XXX.632.167-XX); Fernando Avelino de Souza (XXX.572.421-XX); Fernando Batista de Souza (XXX.725.387-XX); Fernando Calassa Arantes (XXX.898.161-XX); Fernando Cardoso Oliveira (XXX.643.903-XX); Fernando Carneiro de Campos (XXX.050.718-XX); Fernando Carvalho Ventura (XXX.270.667-XX); Fernando Cavalcante de Moraes (XXX.645.854-XX); Fernando Cesar Britto de Albuquerque do Carmo (XXX.701.817-XX); Fernando Cesar do Prado Simao (XXX.270.147-XX); Fernando Chagas Rodrigues (XXX.353.922-XX); Fernando Correia de Paiva Junior (XXX.613.724-XX); Fernando da Silva Ferreira (XXX.499.323-XX); Fernando da Silva Freitas (XXX.214.219-XX); Fernando de Amaral (XXX.847.999-XX); Fernando de Lucena Morais Filho (XXX.544.234-XX); Fernando de Souza Lima (XXX.672.462-XX); Fernando de Souza Moreira (XXX.815.377-XX); Fernando de Souza do Rosario (XXX.993.937-XX).

VITAL DO RÊGO

não há.

Procurador Rodrigo Medeiros de Lima.

ATOS DE ADMISSÃO (ADS)

Secretaria de Fiscalização de Pessoal (Sefip).